zh-CN: 角色扮演套装主题: 银行与金钱; 美容院; 露营与户外; 厨师; 建筑工人; 烹饪与烘焙; 医生与护士; 消防员; 家务与清洁; 草坪与花园; 音乐表演者; 办公与商务; 警察; 购物与杂货; 太空与宇航员; 超级英雄; 教师; 工具与车间; 兽医; 其他
de: Thema des Rollenspielsets: Bankwesen & Geld; Schönheitssalon; Camping & Outdoor; Koch:in; Bauarbeiter:in; Kochen & Backen; Ärzt:in & Pflegefachkraft; Feuerwehr; Haushalt & Reinigung; Rasen & Garten; Musiker:in; Büro & Business; Polizei; Einkaufen & Lebensmittel; Weltraum & Astronaut:in; Superheld:in; Lehrer:in; Werkzeug & Werkstatt; Tierärzt:in; Sonstige
hr-HR: Tema kompleta za igranje pretvaranja: Bankarstvo i novac; Kozmetički salon; Kampiranje i na otvorenom; Kuhar; Građevinski radnik; Kuhanje i pečenje; Liječnik i medicinska sestra; Vatrogasac; Održavanje kućanstva i čišćenje; Travnjak i vrt; Glazbeni izvođač; Ured i posao; Policija; Kupovina i namirnice; Svemir i astronaut; Superjunak; Učitelj; Alati i radionica; Veterinar; Ostalo
sk-SK: Téma súpravy rolovej hry: Bankovníctvo a peniaze; Salón krásy; Kempovanie a outdoor; Kuchár; Stavebný robotník; Varenie a pečenie; Lekár a zdravotná sestra; Hasič; Domáce práce a upratovanie; Trávnik a záhrada; Hudobný interpret; Kancelária a obchod; Polícia; Nakupovanie a potraviny; Vesmír a astronaut; Superhrdina; Učiteľ; Náradie a dielňa; Zverolekár; Iné
es: Juego de simulación tema: Bancos y dinero; Salón de belleza; Campamento y actividades al aire libre; Chef; Trabajador de construcción; Cocina y repostería; Doctor y enfermería; Bombero; Tareas domésticas y limpieza; Césped y jardín; Intérprete musical; Oficina y negocios; Policía; Compras y supermercado; Espacio y astronauta; Superhéroe; Maestro; Herramientas y taller; Veterinario; Otro
el: Θέμα σετ παιχνιδιού ρόλων.: Τράπεζα & χρήματα; Ινστιτούτο ομορφιάς; Κάμπινγκ & ύπαιθρος; Σεφ; Εργάτης οικοδομής; Μαγειρική & ζαχαροπλαστική; Γιατρός & νοσοκόμα; Πυροσβέστης; Νοικοκυριό & καθαριότητα; Γκαζόν & κήπος; Μουσικός; Γραφείο & επιχείρηση; Αστυνομία; Αγορές & είδη παντοπωλείου; Διάστημα & αστροναύτης; Υπερήρωας; Εκπαιδευτικός; Εργαλεία & εργαστήριο; Κτηνίατρος; Άλλο
vi: Bộ đồ chơi đóng vai theo chủ đề: Ngân hàng & tiền bạc; Tiệm làm đẹp; Cắm trại & ngoài trời; Đầu bếp; Công nhân xây dựng; Nấu ăn & làm bánh; Bác sĩ & y tá; Lính cứu hỏa; Dọn dẹp & vệ sinh; Bãi cỏ & sân vườn; Nghệ sĩ biểu diễn âm nhạc; Văn phòng & kinh doanh; Cảnh sát; Mua sắm & tạp hóa; Không gian & phi hành gia; Siêu anh hùng; Giáo viên; Dụng cụ & xưởng; Bác sĩ thú y; Khác
hu: Szerepjáték-készlet témája: Bankolás és pénz; Szépségszalon; Kemping és szabadtér; Séf; Építőmunkás; Sütés-főzés; Orvos és ápoló; Tűzoltó; Házvezetés és takarítás; Pázsit és kert; Zenész; Iroda és üzlet; Rendőrség; Vásárlás és élelmiszerbolt; Űr és űrhajós; Szuperhős; Tanár; Szerszám és műhely; Állatorvos; Egyéb
en: Pretend play set theme: Banking & money; Beauty salon; Camping & outdoor; Chef; Construction worker; Cooking & baking; Doctor & nurse; Firefighter; Housekeeping & cleaning; Lawn & garden; Music performer; Office & business; Police; Shopping & grocery; Space & astronaut; Superhero; Teacher; Tool & workshop; Veterinarian; Other
nl: Fantasiespelset thema: Bank & geld; Schoonheidssalon; Kamperen & outdoor; Chef-kok; Bouwvakker; Koken & bakken; Arts & verpleegkundige; Brandweerman; Huishouden & schoonmaken; Gazon & tuin; Muzikant; Kantoor & zaken; Politie; Winkelen & boodschappen; Ruimte & astronaut; Superheld; Leraar; Gereedschap & werkplaats; Dierenarts; Anders
th: ธีมชุดของเล่นสมมุติ: การธนาคารและเงิน; ร้านเสริมสวย; แคมป์ปิ้งและกลางแจ้ง; เชฟ; คนงานก่อสร้าง; การทำอาหารและอบขนม; หมอและพยาบาล; นักดับเพลิง; งานบ้านและทำความสะอาด; สนามหญ้าและสวน; นักดนตรี; สำนักงานและธุรกิจ; ตำรวจ; ช้อปปิ้งและร้านของชำ; อวกาศและนักบินอวกาศ; ซูเปอร์ฮีโร่; ครู; เครื่องมือและเวิร์กช็อป; สัตวแพทย์; อื่นๆ
it: Tema del set per il gioco di finzione: Banca e denaro; Salone di bellezza; Campeggio e attività all'aperto; Chef; Operaio edile; Cucina e pasticceria; Medico e infermiere; Vigile del fuoco; Faccende domestiche e pulizie; Prato e giardino; Musicista; Ufficio e affari; Polizia; Spesa e acquisti; Spazio e astronauta; Supereroe; Insegnante; Attrezzi e officina; Veterinario; Altro
ro-RO: Tema setului de joc de rol: Bănci și bani; Salon de înfrumusețare; Camping și activități în aer liber; Bucătar; Muncitor în construcții; Gătit și copt; Medic și asistent medical; Pompier; Menaj și curățenie; Gazon și grădină; Muzician; Birou și afaceri; Poliție; Cumpărături și băcănie; Spațiu și astronaut; Supererou; Profesor; Scule și atelier; Medic veterinar; Altele
pt-PT: Tema do conjunto do brinquedo de faz-de-conta: Banca e dinheiro; Salão de beleza; Campismo e ar livre; Chef; Trabalhador da construção civil; Cozinhar e fazer bolos; Médico e enfermeiro; Bombeiro; Limpeza e tarefas domésticas; Relvado e jardim; Músico; Escritório e negócios; Polícia; Compras e mercearia; Espaço e astronauta; Super-herói; Professor; Ferramentas e oficina; Veterinário; Outro
cs: Motiv sady pro napodobovací hry: Bankovnictví a peníze; Kosmetický salon; Kempování a outdoor; Šéfkuchař; Stavební dělník; Vaření a pečení; Lékař a zdravotní sestra; Hasič; Domácí práce a úklid; Trávník a zahrada; Hudebník; Kancelář a obchod; Policie; Nakupování a potraviny; Vesmír a astronauti; Superhrdina; Učitel/ka; Nářadí a dílna; Veterinář/ka; Ostatní
ko: 역할놀이 세트 테마: 은행 및 돈; 미용실; 캠핑 및 아웃도어; 요리사; 건설 작업자; 요리 및 베이킹; 의사 및 간호사; 소방관; 집안일 및 청소; 잔디 및 정원; 음악 연주자; 사무실 및 비즈니스; 경찰; 쇼핑 및 식료품; 우주 및 우주비행사; 슈퍼히어로; 교사; 공구 및 워크샵; 수의사; 기타
zh-TW: 角色扮演套組主題: 銀行與金錢; 美容院; 露營與戶外; 廚師; 建築工人; 烹飪與烘焙; 醫生與護士; 消防員; 家務與清潔; 草坪與花園; 音樂表演者; 辦公室與商務; 警察; 購物與雜貨; 太空與太空人; 超級英雄; 老師; 工具與工作坊; 獸醫; 其他
lt-LT: Vaidmenų žaidimo rinkinio tema: Bankininkystė ir pinigai; Grožio salonas; Kempingas ir laukas; Šefas; Statybininkas; Gaminimas ir kepimas; Gydytojas ir slaugytoja; Ugniagesys; Namų ruoša ir valymas; Veja ir sodas; Muzikos atlikėjas; Biuras ir verslas; Policija; Apsipirkimas ir maisto prekės; Kosmosas ir astronautai; Superherojus; Mokytojas; Įrankiai ir dirbtuvės; Veterinaras; Kita
fr: Thème principal du jeu d’imitation: Banque et argent; Salon de beauté; Camping et plein air; Chef; Ouvrier du bâtiment; Cuisine et pâtisserie; Médecin et infirmier; Pompier; Ménage et nettoyage; Pelouse et jardin; Musicien; Bureau et commerce; Police; Courses et épicerie; Espace et astronaute; Super-héros; Enseignant; Outils et atelier; Vétérinaire; Autre
sl-SI: Tematika kompleta za navidezno igro: Bančništvo in denar; Kozmetični salon; Taborjenje in narava; Kuhar; Gradbinec; Kuhanje in peka; Zdravnik in medicinska sestra; Gasilec; Gospodinjstvo in čiščenje; Trata in vrt; Glasbenik; Pisarna in posel; Policija; Nakupovanje in trgovina; Vesolje in astronavt; Superheroj; Učitelj; Orodje in delavnica; Veterinar; Drugo
pl: Motyw zestawu do zabawy w udawanie: Bankowość i pieniądze; Salon piękności; Kemping i outdoor; Szef kuchni; Pracownik budowlany; Gotowanie i pieczenie; Lekarz i pielęgniarka; Strażak; Prowadzenie domu i sprzątanie; Trawnik i ogród; Występy muzyczne; Biuro i biznes; Policja; Zakupy i artykuły spożywcze; Kosmos i astronauci; Superbohater; Nauczyciel; Narzędzia i warsztat; Weterynarz; Inne
tr: Oyuncak set teması: Bankacılık ve para; Güzellik salonu; Kamp ve dış mekan; Şef; İnşaat işçisi; Yemek ve hamur işi yapma; Doktor ve hemşire; İtfaiyeci; Ev işleri ve temizlik; Çim ve bahçe; Müzisyen; Ofis ve iş; Polis; Alışveriş ve market; Uzay ve astronot; Süper kahraman; Öğretmen; Alet ve atölye; Veteriner; Diğer
da: Tema for legesæt: Bank og penge; Skønhedsklinik; Camping og friluftsliv; Kok; Bygningsarbejder; Madlavning og bagning; Læge og sygeplejerske; Brandmand; Husholdning og rengøring; Græsplæne og have; Musiker; Kontor og forretning; Politi; Indkøb og dagligvarer; Rummet og astronaut; Superhelt; Lærer; Værktøj og værksted; Dyrlæge; Andet
bg-BG: Тема на комплект за ролеви игри: Банкиране и пари; Салон за красота; Къмпинг и на открито; Готвач; Строителен работник; Готвене и печене; Лекар и медицинска сестра; Пожарникар; Домакинство и почистване; Двор и градина; Музикален изпълнител; Офис и бизнес; Полиция; Пазаруване и хранителни стоки; Космос и астронавти; Супергерой; Учител; Инструменти и работилница; Ветеринарен лекар; Друго
ru: Тема игрового набора: Банк и деньги; Салон красоты; Кемпинг и отдых на природе; Шеф-повар; Строитель; Кулинария и выпечка; Врач и медсестра; Пожарный; Дом и уборка; Газон и сад; Музыкант; Офис и бизнес; Полиция; Магазин и продукты; Космос и космонавты; Супергерой; Учитель; Инструменты и мастерская; Ветеринар; Другое
sv: Tema för låtsaslekset: Bank och pengar; Skönhetssalong; Camping och friluftsliv; Kock; Byggarbetare; Matlagning och bakning; Läkare och sjuksköterska; Brandman; Hushållsarbete och städning; Gräsmatta och trädgård; Musiker; Kontor och affärer; Polis; Shopping och livsmedel; Rymden och astronaut; Superhjälte; Lärare; Verktyg och verkstad; Veterinär; Övrigt
nb: Rollelekesett-tema: Bank og penger; Skjønnhetssalong; Camping og utendørs; Kokk; Bygningsarbeider; Matlaging og baking; Lege og sykepleier; Brannkonstabel; Husarbeid og rengjøring; Plen og hage; Musikkartist; Kontor og næringsliv; Politi; Shopping og dagligvarer; Verdensrommet og astronaut; Superhelt; Lærer; Verktøy og verksted; Veterinær; Annet
fi: Lelusetin teema: Pankki ja raha; Kauneushoitola; Retkeily ja ulkoilu; Kokki; Rakennustyöntekijä; Ruoanlaitto ja leivonta; Lääkäri ja sairaanhoitaja; Pelastaja; Kotityöt ja siivous; Piha ja puutarha; Musiikkiesiintyjä; Toimisto ja liiketoiminta; Poliisi; Ostosten teko ja ruokakauppa; Avaruus ja astronautti; Supersankari; Opettaja; Työkalut ja työpaja; Eläinlääkäri; Muu
ja: ごっこ遊びセットのテーマ: 銀行・お金; 美容室; キャンプ・アウトドア; シェフ; 建設作業員; 料理・お菓子作り; 医師・看護師; 消防士; 家事・掃除; 芝生・庭; 音楽パフォーマー; オフィス・ビジネス; 警察; ショッピング・食料品; 宇宙・宇宙飛行士; スーパーヒーロー; 先生; ツール・ワークショップ; 獣医; その他
pt-BR: Conjunto de faz de conta tema: Bancos e dinheiro; Salão de beleza; Acampamento e atividades ao ar livre; Chef; Operário de construção; Cozinha e panificação; Médico e enfermeiro; Bombeiro; Tarefas domésticas e limpeza; Gramado e jardim; Apresentação musical; Escritório e negócios; Policial; Compras e supermercado; Espaço e astronauta; Super-herói; Professor; Ferramentas e oficina; Veterinário; Outro